# 拆迁补偿问题

提问人：金宝 妈 咪 时间：2023-01-31 12:54:38
A公司与开发商签订了拆迁补偿及房屋置换协议，约定按 1 ： 1 方式置换等面积新建商品房，涉及 40 套新房，但开发商因资金及建设问题，对于交房时间无明确计划，第 1 年假设能提供 8套，后续 32 套无明确交房计划。原置换房屋已完成拆迁工作。
在未取得 40 套房产前的账务处理：在合同签约时点（即自有房屋的控制权转移给开发商），将自有房屋按账面价值转入固定资产清理，按 40 套新置换房屋的公允价值确认原自有房屋的处置收益（资产处置收益），同时确认其他应收款-应收房产，待后续几年陆续收回房屋时，在逐步转到固定资产。
请教陈版主：
1.以上在未取得房产前的账务处理是否合适。
2. 是否还应考虑企业交房计划如果不明确，是否不满足收入确认的条件“企业因向客户转让商品而有权取得的对价很可能收回”。 如要因不满足此条件，在合同约定时，自有房屋的账务要如何处理呢。
非常感谢！

回答人：chenyiwei
1 、该做法总体上是合理的。需注意在新房交房之前，实际上持有的是一项非货币性债权，对该项债权中所包含的信用风险，即无法按期取得约定新房的风险，也要确认减值损失。
2 、如果新房交付存在较大不确定性，但旧房已移交并拆除，则此时可确认的补偿款仅限于可合理确定将会收到的部分，而旧房的账面价值需全部终止确认。这可能导致拆迁完成时点确认损失。

提问人：金宝 妈 咪 时间：2023-02-02 15:11:28
谢谢陈版主，如果新房确定会交付，只是时间上可能会持续几年内交付的情况下，是否可以先将原自有房屋在拆迁完成时点按账面价值转至其他非流动资产，待后续几年中陆续收到房产时，在逐步按拆迁协议签订时的公允价值及相关税费确认固定资产及相关损益。

回答人：chenyiwei
可以。